臺灣高等法院刑事裁定　　　　　　　　 96年度聲再字第235號
　　再審聲請人
　　即受判決人　甲○○
上列聲請人因傷害案件，對於本院96年度上易字第421號， 中華
民國96年5月22日確定判決（臺灣臺北地方法院95年度易字第108
8號），聲請再審，本院裁定如下：
    主  文
再審之聲請駁回。
    理  由
一、聲請意旨略以：
（一）聲請人之0000000000號行動電話，於案發當天22時47分43
      秒至57分56秒，在10分鐘內打了4通電話給110，有通聯紀
      錄可證，見狀附證物，惟因一時驚慌撥為112之障礙台 ，
      顯可證明聲請人確實撥打4次電話， 並非停車後旋即毆打
      黃敬琪與鄭發隆，該通聯紀錄即為本案之新事證。
（二）台北市政府消防局95年6月16日北市消指字 第0953230900
      號函稱：「經查本局係於當日夜間22時59分接獲不詳女子
      以0000000000報案」， 則報案之時間距聲請人打完第4通
      電話為1分4秒，聲請人怎可能在1分4秒內自中山北路台泥
      大樓前回頭走到錦州街毆打鄭發隆，而當時黃敬琪在鄭發
      隆前面，聲請人又如何能越過黃敬琪去打鄭發隆，何況往
      返之距離約40公尺，聲請人亦不可能在短短1分4秒完成傷
      害之行為。足見黃敬琪與鄭發隆稱聲請人一停車就出手打
      伊，即不實在。
（三）依確定判決第4頁所載，黃敬琪與鄭發隆係於94年8月10日
      晚間11時48分、50分至馬偕醫院就醫，距上述不詳女子報
      案之時間已有49分鐘及51分鐘，在這近1個小時內， 黃敬
      琪與鄭發隆不可能製造假傷害來誣告聲請人。
（四）鄭發隆是黃敬琪打電話叫來的，並非黃敬琪與鄭發隆係各
      騎乘1部機車，同時在現場， 原審未調閱黃敬琪之電話通
      聯紀錄，即判決聲請人有罪，亦有未合，此黃敬琪之通聯
      紀錄亦屬可調查之新事證。
（五）不詳女子以0000000000報案，既有其電話號碼，便可依電
      話找到該女子，以證明聲請人當時並未毆打黃敬琪與鄭發
      隆，此不詳姓名女子亦為新事證。
（六）鄭發隆稱頭部受傷，血流滿面，衣服都是血，並不實在，
      可調醫院當日錄影帶，及傳訊醫院治療鄭發隆之醫師，及
      處理本案之警員陳國慶，查明鄭發隆是否受傷，則警員陳
      國慶及馬偕醫院醫師亦屬新事證。
（七）依黃敬琪之診斷書所載只是頭皮撕裂傷，但在醫院時則偽
      裝額頭二眉中央有縫合之傷害，即不實在。且鄭發隆在醫
      院仍可把黃敬琪之病床推到聲請人旁邊，則鄭發隆又如何
      受有頭部傷害，並流血滿面，仍可把黃敬琪之病床推到聲
      請人旁邊，顯見伊之傷勢均非真實。
（八）聲請人當時沿中山北路由南往北行駛，鄭發隆是黃敬琪打
      電話叫來的，我從頭到尾都沒有打他們兩個人；另稱：當
      時鄭發隆、黃敬琪從兩邊走過來，鄭發隆趁聲請人看黃敬
      琪時，趁機扯我的大鎖，黃敬琪趁我與鄭發隆扯扯之際，
      持大鎖朝我背部、後腦毆打，我承受不住就倒地，絕無毆
      打鄭發隆、黃敬琪2人。聲請人被鄭發隆、 黃敬琪毆打倒
      地，頭部、臉部、腦部受有嚴重傷害， 而其2人之傷勢頗
      輕，依其2人傷害之情狀， 絕非聲請人拿機車大鎖毆打所
      造成。
（九）上開所述，均屬新事證，爰依刑事訴訟法第420條第1項第
      6款規定聲請准予再審等語。
二、按有罪之判決確定後，有左列情形之一者，為受判決人之利
    益，得聲請再審︰．．．六、因發現確實之新證據，足認受
    有罪判決之人應受無罪、免訴、免刑或輕於原判決所認罪名
    之判決者，刑事訴訟法第420條第1項第6款定有明文。 按刑
    事訴訟法第420條第1項第6款所謂「發現確實之新證據」 ，
    係指該證據於事實審法院判決前業已存在，為法院、當事人
    所不知，不及調查斟酌，至其後始行發現，且就證據本身形
    式觀察，固不以絕對不須經過調查程序為條件，但必須顯然
    可認為足以動搖原有罪確定判決，而為受判決人無罪、免訴
    、免刑或輕於原判決所認罪名之判決者為限（最高法院33年
    抗字第70號、40年臺抗字第2號、41年臺抗字第1號判例參照
    ）。
三、經查：依本件原確定判決所載，該判決係以告訴人黃敬琪、
    鄭發隆之馬偕紀念醫院病歷資料；證人陳光輝於本院之證述
    ；黃敬琪、鄭發隆於原審之證述；黃敬琪於警詢、偵查、原
    審及本院之供述；聲請人於警詢、偵查、原審之供述；原審
    勘驗筆錄等證據加以審酌，並對未予傳訊馬偕醫院急診醫師
    之原因加以說明。而上開聲請意旨所舉，均屬就原確定判決
    所認定之事實與證據取捨加以爭執，而非屬確實之新證據，
    自與刑事訴訟法第420條第1項第6款再審事由，不相符合 。
    足見聲請人所舉上開再審事由，均無理由，應予駁回。
據上論斷，應依刑事訴訟法第434條第1項，裁定如主文。
中　　華　　民　　國　　96　　年　　8　　月　　24　　 日
 　　　　　　 刑事第４庭    審判長法　官   蔡秀雄
                                  法　官   鄭水銓
                                  法　官   周煙平
以上正本證明與原本無異。
不得抗告。
                                  書記官   蕭麗珍
中　　華　　民　　國　　96　　年　　8 　　月　　28　　日
